【裁判字號】    98,上訴,129
【裁判日期】    980209
【裁判案由】    毒品危害防制條例
【裁判全文】
臺灣高等法院臺南分院刑事判決         98年度上訴字第129號
上 訴 人  臺灣嘉義地方法院檢察署檢察官
被    告  甲○○
                  （另案於臺灣嘉義看守所羈押中）
上列上訴人因違反毒品危害防制條例案件，不服臺灣嘉義地方法
院97年度訴字第808號、第932號中華民國97年12月19日第一審判
決（起訴案號：97年度毒偵字第1228號、第1274號、第1318號、
第1457號、第1482號）及追加起訴 (97年度偵字第4848號、97年
度毒偵緝字第110號、97年度毒偵字1673號、第1701號)，提起上
訴，本院判決如下：
    主  文
上訴駁回。
    理  由
一、依刑事訴訟法第350條、第361條、第362條、第367條規定，
    不服地方法院之第一審判決而上訴者，須提出上訴書狀，並
    應敘述具體理由，為上訴必備之程式；其所提出之書狀未敘
    述上訴理由，或僅曾以言詞陳述上訴理由者，均應於上訴期
    間屆滿後20日內補提理由書於第一審法院。第一審法院經形
    式審查，認逾期未補提上訴理由者，應定期間先命補正；逾
    期未補正者，為上訴不合法律上之程式，應以裁定駁回。倘
    已提出上訴理由，但所提非屬具體理由者，則由第二審法院
    以上訴不合法律上之程式，判決駁回。而所謂具體理由，必
    係依據卷內既有訴訟資料或提出新事證，指摘或表明第一審
    判決有何採證認事、用法或量刑等足以影響判決本旨之不當
    或違法，而構成應予撤銷之具體事由，始克當之（例如：依
    憑證據法則具體指出所採證據何以不具證據能力，或依憑卷
    證資料，明確指出所為證據證明力之判斷如何違背經驗、論
    理法則）；倘僅泛言原判決認定事實錯誤、違背法令、量刑
    失之過重或輕縱，而未依上揭意旨指出具體事由，或形式上
    雖已指出具體事由，然該事由縱使屬實，亦不足以認為原判
    決有何不當或違法者（例如：對不具有調查必要性之證據，
    法院未依聲請調查亦未說明理由，或援用證據不當，但除去
    該證據仍應為同一事實之認定），皆難謂係具體理由，俾與
    第二審上訴制度旨在請求第二審法院撤銷、變更第一審不當
    或違法之判決，以實現個案救濟之立法目的相契合，並節制
    濫行上訴（最高法院97年度台上字第892號刑事判決意旨參
    照）。
二、上訴人即臺灣嘉義地方法院檢察署檢察官上訴意旨略以：依
    原審判決所認被告之多次犯行，於刑法修正後應數罪併罰，
    業經原審判處如主文所載罪刑，並定應執行刑為有期徒刑 1
    年6月，固符合刑法第51條第5款之規定，惟原審似參照修正
    前連續犯之刑度定其應執行刑，恐有鼓勵多次犯罪之嫌，使
    國家刑罰權之行使發生不合理之現象，顯然定刑之後與原先
    合計應併罰之刑度差距過大，不僅與新刑法修正後依數罪併
    罰處理之罪刑不相當，根本未能實現刑罰權分配之正義，實
    與此次刪除連續犯之修法意旨相違背，亦即違反重要法律秩
    序之理念，而應認違反法院定刑裁量之內部性界限，自有定
    應執行刑逾越比例原則及公平原則之違法。況被告前因竊盜
    案件，已經法院判處有期徒刑10月，於本案又行竊公共設施
    之水溝蓋，影響公共行車及行人安全頗鉅，實不宜輕縱，綜
    上，原審量刑顯屬不當云云。
三、經查：
（一）被告甲○○因前施用毒品案件，經臺灣嘉義地方法院以95
      年度毒聲字第105號裁定送臺灣嘉義看守所附設勒戒所觀
      察、勒戒後，認無繼續施用毒品之傾向，為臺灣嘉義地方
      法院檢察署檢察官以95年度毒偵字第317號為不起訴之處
      分。又因竊盜案件，經同院以94年度易字第124號判決有
      期徒刑10月確定。另因恐嚇案件，為同院以94年度訴字第
      443號判決有期徒刑3月確定，兩案經同院定應執行有期徒
      刑1年，於民國 (下同)95年1月17日入監執行至96年1月11
      日縮短刑期假釋出監付保護管束，並於同年2月10日執行
      完畢。詎不知悔改，復於觀察勒戒之執行完畢後5年內，
      基於施用第1級毒品海洛因及第2級毒品安非他命之犯意，
      於97年5月14日11時採尿起回溯72小時內某時、同年6月18
      日上午11時，分別在不詳地點及嘉義市○區○○里○○路
      41巷18 號住處以一施用行為施用海洛因及甲基安非他命
      ，又基於施用第1級毒品之犯意，於同年6月19日上午11時
      許、7月8日、7月21日19時、9月2日13時、9月9日上午7時
      30分、10 月14日下午4、5時許，分別在嘉義市○區○○
      里○○路41 巷18號住處、嘉義市○區○○○路文財殿前
      廣場、嘉義市○區○○○路180巷5號303租屋處等地點，
      施用海洛因。另與陸湘鏈共同基於意圖為自己不法所有之
      犯意聯絡，於97年5月27日上午9時38分許，共同騎乘車牌
      號碼SDY-635 號至嘉義市東區后庄里竊取公共設施水溝蓋
      1個，得逞後至林森國小附近，共同將竊得之水溝蓋以新
      台幣250元之價格，販售予姓名年籍不詳之流動式資源回
      收攤販。上述犯罪事實，為警循線查獲。
（二）被告甲○○於原審審理時對上開事實供承不諱，佐以上訴
      人經警得其同意採尿送驗，其結果呈嗎啡陽性（按施用海
      洛因後，經人體之水解代謝作用，會呈嗎啡陽性反應）及
      安非他命類陽性反應乙情，有高雄市立凱旋醫院濫用藥物
      尿液檢驗報告及正修科技大學超微量研究科技中心檢驗報
      告、行政院衛生署草屯療養院鑑定書1件 、同案被告陸湘
      鏈於警詢及偵查中之供述、證人乙○○於警詢中之證述、
      監視器畫面翻拍照片5張在卷足憑 ，另有扣案之海洛因包
      可資佐證 。原審法院認被告甲○○施用毒品海洛因8次，
      均係犯毒品危害防制條例第10條第1項之施用第1級毒品罪
      。被告施用前持有海洛因之低度行為，為施用之高度行為
      所吸收，不另論罪，而其中起訴書附表編號1、2，被告所
      為係一行為觸犯二罪名，應從一重論以施用第一級毒品罪
      。另被告犯刑法320條第1項普通竊盜罪，其與陸湘鏈有犯
      意聯絡，行為分擔，為共同正犯。又被告前因竊盜及恐嚇
      等罪，經判處應執行有期徒刑1年，甫於96年2月10日執行
      完畢，有臺灣高等法院被告前案紀錄表在卷可稽，其於受
      徒刑之執行完畢後 ，5年以內故意再犯本件有期徒刑以上
      之罪，為累犯 ，應依刑法第47條第1項規定加重其刑。另
      審酌被告曾因施用毒品經強制戒治及有期徒刑執行完畢，
      猶未知警惕而再犯施用毒品罪及竊盜罪，然被告坦承犯行
      、犯後態度尚屬良好暨其犯罪之動機、目的、手段、其為
      國中畢業之智識程度等一切情狀，判處：「甲○○施用第
      一級毒品罪，均累犯，各處有期徒刑7月，又共同犯竊盜
      罪，累犯，處有期徒刑3月，應執行有期徒刑1年6月。」
      原審法院已詳敘認定上訴人犯罪事實之證據及理由，從形
      式上予之審查，並無違背法令之情形。
（三）上訴人即臺灣嘉義地方法院檢察署檢察官提起上訴，上訴
      理由僅泛稱，原審似參照修正前連續犯之刑度定其應執行
      刑，恐有鼓勵多次犯罪之嫌，使國家刑罰權之之行使發生
      不合理之現象，顯然定刑之後與原先合計應併罰之刑度差
      距過大，不僅與新刑法修正後依數罪併罰處理之罪刑不相
      當，根本未能實現刑罰權分配之正義，實與此次刪除連續
      犯之修法意旨相違背，亦即違反重要法律秩序之理念，而
      應認違反法院定刑裁量之內部性界限云云，然原審法院量
      刑時業已考量被告坦承犯行、犯後態度尚屬良好暨其犯罪
      之動機、目的、手段、其為國中畢業之智識程度等一切情
      狀，定其應執行刑。按量刑及數罪併罰定應執行刑之輕重
      ，故屬事實審法院得依職權自由裁量之事項，原審法院所
      定之應執行刑，符合刑法第51條規定外部性界限之要求，
      亦無違反比例原則及公平原則之嫌。上訴人僅泛言指稱原
      審所定之刑度與此次刪除連續犯之修法意旨相違背，而違
      反其內部性界限，顯未具體指摘原判決關於採證認定事實
      、適用法律及量刑等事項，究竟有何違法或不當之情形，
      僅對原審判決憑空任意指摘，其上訴理由，自非具體，揆
      諸上開說明，其上訴不符法定上訴程式，爰不經言詞辯論
      逕予駁回。
四、據上論斷，應依刑事訴訟法第367條前段、第372條，判決如
    主文。
中    華    民    國    98    年     2    月    9    日
                    刑事第三庭  審判長法  官  陳義仲
                                      法  官  宋明中
                                      法  官  蔡勝雄
以上正本證明與原本無異。
竊盜罪部分不得上訴。
施用第一級毒品部分如不服本判決應於收受送達後10日內向本院
提出上訴書狀，其未敘述上訴理由者，並得於提起上訴後10日內
向本院補提理由書（均須按他造當事人之人數附繕本）「切勿逕
送上級法院」。
                                      書記官  汪姿秀
中    華    民    國    98    年     2    月    9    日


司法院資訊處製作；財團法人民間司法改革基金會備份。
